【裁判字號】    97,易,815
【裁判日期】    970910
【裁判案由】    竊盜
【裁判全文】
臺灣彰化地方法院刑事判決               97年度易字第815號
公  訴  人  臺灣彰化地方法院檢察署檢察官
被      告  丁○○
                    （另案在臺灣嘉義監獄執行中）
            甲○○
上列被告因竊盜案件，經檢察官提起公訴（97年度偵字第1602、
3014號），本院判決如下：
    主  文
丁○○共同於夜間侵入住宅竊盜，累犯，處有期徒刑拾月；又竊
盜，累犯，處有期徒刑肆月。應執行有期徒刑壹年。
甲○○共同於夜間侵入住宅竊盜，累犯，處有期徒刑捌月。
    事  實
一丁○○曾因施用毒品案件，經本院以93年度訴字第817號判決
  處有期徒刑10月確定，及由臺灣嘉義地方法院以94年度訴字第
  392號判決處有期徒刑1年確定，兩案接續執行，於民國95年10
  月21日縮刑假釋期滿執行完畢；甲○○曾因施用毒品案件，經
  本院先後以94年度易字第564號、94年度易字第578號判決各處
  有期徒刑5月、10月確定，2案接續執行，於95年3月31日縮刑
  期滿執行完畢。
二詎丁○○、甲○○仍不知悔改，又實行下列竊盜行為：
  (一)丁○○曾自96年9月15日起至96年10月10日止，居住在彰化
    縣竹塘鄉○○村○○路保安巷91號丙○○之住宅，甲○○並
    經丁○○引導，於96年10月6日前往上址造訪，2人均知悉客
    廳、浴室內分別置有冰箱、洗衣機，竟共同基於意圖為自己
    不法所有之犯意聯絡，於96年10月中旬某日（即96年10月10
    日丁○○遷離後起至96年10月20日晚上11時丙○○返家前止
    之某日），由甲○○駕駛小貨車搭載丁○○前往上址後，於
    夜間侵入其內，徒手竊取上開家具（起訴書贅載白鐵製桌子
    即流理檯）得手。嗣因丙○○於96年10月20日晚上11時許返
    家，發現失竊，始由警循線查獲上情，並於96年12月1日上
    午8時30分許在彰化縣二林鎮萬興里南平巷48號甲○○住處
    扣得冰箱、洗衣機（已發還丙○○）。
  (二)丁○○於97年2月3日上午某時，在彰化縣芳苑鄉草湖村草湖
    加油站附近，見真實姓名年籍不詳之某成年男子將麻布袋1
    只置放路旁（尚難認前開男子已拋棄占有），內裝乙○○所
    有裝設在該鄉○○段5之3402地號農田並遭不詳之人竊取之
    抽水馬達1具，竟意圖為自己不法所有，徒手竊取上開抽水
    馬達得手（起訴書誤載為攜帶兇器在上開農田竊取，業經檢
    察官於本院審理中當庭更正），隨即於同年月4日下午4時30
    分許，攜往該鄉○○村○○路370號鄉村開發工程有限公司
    ，變賣予不知情之陳友忠，經警巡邏目擊變賣過程，始循線
    查獲上情，並於97年2月14日下午5時5分許在前開公司扣得
    抽水馬達（已發還乙○○）。
三案經彰化縣警察局芳苑分局報告臺灣彰化地方法院檢察署檢察
  官偵查起訴。
    理  由
一證據能力之判斷：本案當事人所提出之證據，且屬被告丁○○
  、甲○○以外之人於審判外之陳述者，因雙方均同意採為證據
  ，又無不適當情形，符合刑事訴訟法第159條之5第1項規定，
  應得為證據。
二犯罪事實之判斷：
  (一)被害人丙○○被害部分：
    1.訊據被告甲○○固坦認竊取被害人丙○○財物，然矢口否
      認與被告丁○○共同實行，被告丁○○亦矢口否認該件犯
      行，均辯稱：係被告甲○○單獨為之。
    2.惟查：
      (1)上揭犯罪事實，業據被告甲○○於警詢、檢察官偵查中
        供述、證述在卷（第0000000000號警卷第1至9頁，第
        1602號偵查卷第34至36、46至47頁），核與證人即被害
        人丙○○於警詢中之指述相符（第0000000000號警卷第
        10至21頁），並有竊盜現場照片、扣押筆錄、贓物認領
        保管單可稽（第0000000000號警卷第21、24至28頁）。
      (2)依被告甲○○前揭之供述、證述，其不認識被害人丙○○，對竊盜地點亦不熟悉，係被告丁○○指示其前往，
        並共同將冰箱、洗衣機搬往被告甲○○駛來之小貨車，
        該等物品無法獨力搬運等語；被告丁○○亦坦認曾自96
        年9月15日起至96年10月10日止，居住在失竊地點，被
        告甲○○則曾於96年10月6日經其引導前往上址造訪等
        語（第1602號偵查卷第16至17頁）。是應以被告丁○○
        對住宅陳設、屋主動態知之最詳，經核被告甲○○所述
        ，復無違經驗與論理法則。又被告甲○○於應警詢之初
        即坦白有搬運冰箱、洗衣機之行為，苟被告丁○○未參
        與其事，實無予以供出之必要，是被告甲○○於本院審
        理中翻稱係獨力行竊云云，應屬迴護之詞，尚難採信。
      (3)綜上所述，被告甲○○不利己之自白與事實相符，可以
        採信，至被告甲○○迴護被告丁○○部分，及被告丁○○所辯，均係事後卸責之詞，難以採信，事證明確，其
        等犯行皆堪認定。
      (4)起訴書雖認被告等於上揭時地並共同竊取白鐵製桌子，
        惟被告等於警詢、檢察官偵查中均堅決否認竊取該物品
        ，被告丁○○於本院審理中仍堅決否認，而被害人丙○○亦未目擊被竊過程，該物品又未據扣案，本院復查無
        其他積極證據足認係被告等共同為之，是被告甲○○於
        本院審理中雖坦承竊取白鐵製桌子（本院卷第70頁正面
        ），然無其他證據足資補強，自不得僅以其前後不一之
        供述，遂認該物品確係被告等所共同竊取，附此敘明。
  (二)被害人乙○○被害部分：訊據被告丁○○對於竊取抽水馬達
    之犯罪事實坦承不諱（本院卷第53頁正面、第95頁反面），
    核與證人乙○○、陳友忠於警詢中之指述相符（第00000000
    00號警卷第6至12頁），並有扣押筆錄、贓物認領保管單、
    資源回收單、農田現場照片及土地所有權狀可稽（第000000
    0000號警卷第16至25頁）。綜上所述，被告丁○○之自白與
    事實相符，可以採信，事證明確，此部分犯行亦堪認定。
三被害人丙○○被害部分，核被告等所為，均係犯刑法第321條
  第1項第1款之於夜間侵入住宅竊盜罪；被害人乙○○被害部分
  ，核被告丁○○所為，係犯刑法第320條第1項之普通竊盜罪。
  被告等就被害人丙○○被害部分，有犯意聯絡及行為分擔，均
  為共同正犯。被告丁○○所犯上開2罪，犯意各別，行為不同
  ，應分論併罰。查被告丁○○曾因施用毒品案件，經本院以93
  年度訴字第817號判決處有期徒刑10月確定，及由臺灣嘉義地
  方法院以94年度訴字第392號判決處有期徒刑1年確定，兩案接
  續執行，於95年10月21日縮刑假釋期滿執行完畢；被告甲○○
  曾因施用毒品案件，經本院先後以94年度易字第564號、94年
  度易字第578號判決各處有期徒刑5月、10月確定，2案接續執
  行，於95年3月31日縮刑期滿執行完畢，此有臺灣高等法院被
  告前案紀錄表可按，被告等受有期徒刑之執行完畢，5年內故
  意再犯本案有期徒刑以上之罪，為累犯，所犯均應依刑法第47
  條第1項規定加重其刑。爰審酌被告等素行欠佳，所犯已破壞
  他人財產法益，被告丁○○僅坦白部分犯行，被告甲○○則迴
  護被告丁○○，並均飾詞辯解，惟所竊財物均已發還被害人，
  且價值非鉅及其他一切情狀，分別量處如主文所示之刑，被告
  丁○○並定應執行刑，以資懲儆。
據上論斷，應依刑事訴訟法第299條第1項前段，刑法第28條、第
321條第1項第1款、第320條第1項、第47條第1項、第51條第5款
，刑法施行法第1條之1第1項、第2項前段，判決如主文。
本案經檢察官吳曉婷到庭執行職務。
中    華    民    國    97    年    9     月    10    日
                  刑事第一庭        法  官  廖政勝
以上正本證明與原本無異。
如不服本判決，應於判決送達後10日內，向本院提出上訴狀（須
敘述具體理由，並附繕本，上訴狀勿逕送上級法院）。
告訴人或被害人對於判決如有不服具備理由請求檢察官上訴者，
其上訴期間之計算係以檢察官收受判決正本之日期為準。
中    華    民    國    97    年    9     月    10    日
                                    書記官  莊何江
附錄：
刑法第320條第1項
意圖為自己或第三人不法之所有，而竊取他人之動產者，為竊盜
罪，處5年以下有期徒刑、拘役或5百元以下罰金。
刑法第321條第1項第1款
犯竊盜罪而有左列情形之一者，處6月以上、5年以下有期徒刑：
一、於夜間侵入住宅或有人居住之建築物、船艦或隱匿其內而犯
    之者。


司法院資訊處製作；財團法人民間司法改革基金會備份。
